【裁判字號】    89,易,170
【裁判日期】    891220
【裁判案由】    竊盜
【裁判全文】
臺灣臺東地方法院刑事判決                          八十九年度易字第一七號
    公  訴  人  臺灣臺東地方法院檢察署檢察官
    被      告  丙○○
右列被告因竊盜案件，經檢察官提起公訴（八十八年度偵字第二六一九號），本院判
決如左：
    主  文
丙○○無罪。
    理  由
一、公訴意旨略以：丙○○意圖為自己不法所有，於民國（下同）八十八年五月中旬
    ，侵入甲○○停放在新竹市○○街與北門街口處之所有車號ＪＶ—二八三八號自
    小客車內，竊得甲○○所有之身分證、汽車駕照、機車駕照、健保卡各一張，嗣
    為警於同年八月二日凌晨四時三十分許，在新竹縣竹北市○○○路一一五巷口處
    查獲，並於丙○○駕駛之ＪＬ—九四二七號自小客車內扣得上開物品。因認被告
    涉犯刑法第三百二十條第一項之竊盜罪嫌等語。
二、本件聲請人認被告涉有右揭犯罪，係以證人乙○○證稱其不認識丙○○及綽號「
    阿賢」等人，且被告不知綽號「阿賢」之真實姓名，而能借車予該人，顯與常情
    不符為其主要論據。訊據被告丙○○堅決否認有何竊盜情事，辯稱：失竊物品係
    因綽號「阿賢」於八十八年五月間，留在阿清（乙○○）家中，阿清叫我帶在車
    上遇到阿賢時，交還給等語。
三、按犯罪事實應依證據認定之，無證據不得推定其犯罪事實。又不能證明被告犯罪
    者，應諭知無罪之判決，刑事訴訟法第一百五十四條、第三百零一條第一項分別
    定有明文。次按事實之認定應憑證據如未能發現相當之證據，或證據不足以證明
    ，自不能以推測或擬制之方法，為裁判基礎（最高法院四十年台上字第八六號判
    例參照）。
四、經查，被告丙○○經本院當庭命其繪製乙○○家中佈置情形，其皆能詳細繪出，
    並以文字標明，此有被告庭呈繪製圖可證（見本院刑事卷第二十五頁），質之證
    人乙○○亦證稱：「伊認識丙○○，但不是很熟」、「我知道有阿賢此人，是經
    由丙○○認識。」（同上卷第六十一頁背面、第七十二頁），故若非被告丙○○
    認識乙○○且曾至其家中，否則丙○○豈能指出乙○○家中擺設細節，故證人乙○○於檢察官訊問時證稱：其不認識丙○○、阿賢等人，且不知道阿賢曾交付（
    失竊）證件予被告等語（詳參臺灣新竹地方法院檢察署偵查卷第三十七頁背面）
    ，顯為虛偽之詞，此部分證詞不足採信。另證人乙○○迭於本院調查時證稱：「
    甲○○所有之身分證、汽機車駕照、健保卡是阿賢丟在我家桌上。」、「後來被
    被告就放在車上，要找阿賢還給他」（詳參同上卷第六十二、七十二、七十三頁
    ），經核與被告所辯情節相符，是被告辯稱伊未竊盜等語，堪予採信。
五、綜上所述，公訴人所舉之證據不足以證明被告確有刑法第三百二十條第一項之竊
    盜罪犯行。此外，本院依職權調查本案現存及相關範圍之任何事證，仍查無其他
    積極之證據，足認被告確有公訴人所指犯行，是不能證明被告有罪，依法自應諭
    知無罪之判決，以示審慎
據上論斷，應依刑事訴訟法第三百零一條第一項，判決如主文。
本案經檢察官洪政和到庭執行職務。
中    華    民    國      八十九    年      十二      月      二十      日
                                臺灣臺東地方法院刑事庭
                                    法  官  廖  建  彥
右正本證明與原本無異。
如不服本判決，應於判決送達後十日內向本院提出上訴狀。（須附繕本）
「切勿逕送上級法院」
                                    書記官  陳  美  鄉
中    華    民    國      八十九    年      十二      月      二十一    日


司法院資訊處製作；財團法人民間司法改革基金會備份。
